臺灣彰化地方法院刑事附帶民事訴訟判決　　　　　　　九十三年度附民字第六八號
　　原　　　告　丙○○
　　被　　　告　乙○○
　　　　　　　　甲○○
　　　　　　　　丁○○○股份有限公司
　　法定代理人　蘇慶陽
　　右　一　人
　　訴訟代理人　吳文斌
右列被告因九十三年度易字第八一八號背信案件，經原告提起附帶民事訴訟，請求損
害賠償，本院判決如左︰
    主  文
被告乙○○應給付原告新台幣拾伍萬元，及自民國玖拾年拾月貳拾日起，至清
償日止，按週年利率百分之五計算之利息。
原告其餘之訴駁回。
本判決第一項得假執行。
原告其餘假執行之聲請駁回。
    事  實
甲、原告方面：
一、聲明：
    求為判決被告三人應連帶給付原告丙○○新台幣（下同）三十五萬元，並均自起
    訴狀繕本送達之翌日即民國九十三年十月二十三日起，至清償日止，按年息百分
    之五計算之利息。原告並願供擔保請准宣告假執行。
二、陳述：
    被告乙○○、甲○○涉嫌背信案件，業經台灣彰化地方法院檢察署檢察官以九十
    三年度偵緝字第二三三號、九十三年度偵續字第四九號提起公訴，並由鈞院審理
    （引用該案起訴書記載之犯罪事實），其二人收取支票及訂金後未依約作為原告
    購車之車款，致原告損失三十五萬元，為此依法請求返還；又被告甲○○犯罪時
    為被告丁○○○股份有限公司之業務員，本案又係因買車所衍生，為此依民法第
    一百八十八條之規定，請求被告丁○○○股份有限公司負連帶賠償之責任。
乙、被告方面：
一、聲明：均求為判決駁回原告之訴及假執行之聲請。
二、陳述：
    (一)被告乙○○：
      如原告願意和解，其同意返還四萬二千元之仲介費，至於訴外人黃秀燕所交付
      之支票票款中，有三十三萬五千元是被告甲○○領走作為車款，此部分即非其
      責任。
    (二)被告甲○○：
      其處理本件汽車買賣中並未有不法行為，且前後只拿過二萬五千元（含訂金二
      萬一千元及手續費四千元），而此部分公司已經還給原告，故原告請求為無理
      由。
    (三)被告丁○○○股份有限公司：
      公司只拿到部分訂金，事後已返還原告，公司未收取支票，故不負責此部分之
      問題。
    理  由
甲、被告乙○○部分：
一、被告乙○○於九十二年三月間從事車輛買賣仲介業務，其與在被告丁○○○股份
    有限公司擔任業務員之被告甲○○為朋友關係。被告乙○○竟意圖為自己不法所
    有，利用其友人即原告欲貸款購車之機會，向原告表示透過被告甲○○買車可獲
    得較便宜之價格，願介紹二人認識，惟需交付新台幣三萬元之訂金及三十五萬元
    之頭期款，致原告陷於錯誤，乃於九十三年三月二十日上午在家中交付訂金三萬
    元予被告乙○○，二人並約定同日下午再交付頭期款三十五萬元。被告乙○○收
    受三萬元後，雖向被告甲○○表示要介紹買車客戶即原告，惟其並未告知已收受
    三萬元訂金及談妥頭期款之事，僅於同日上午交付甲○○一萬元作為訂金，而被
    告甲○○表示至少需二萬一千元才能回公司下單訂車，另需四千元作為辦理動產
    擔保設定之手續費，被告乙○○謊稱其當天下午要去向原告收取債款，屆時會一
    併向原告收取一萬五千元，而要求不知情之被告甲○○陪同前往。被告甲○○遂
    於同日下午駕車載送被告乙○○至原告住處取款，惟原告尚未備妥三十五萬元現
    金，而向其姊即訴外人黃秀燕借用支票，並由訴外人黃秀燕簽發其夫詹國彬所授
    權使用之農會支票一張（支票帳戶：彰化縣永靖鄉農會0000000號，發票
    日期：九十三年三月二十日，面額三十五萬元），再將該張即期支票交付被告甲○○收執。被告甲○○誤認該三十五萬元內含有丙○○償還乙○○之債款及買車
    所需之訂金、手續費，繼又駕車載送被告乙○○至彰化縣永靖鄉農會，由被告乙○○持支票下車進入農會兌領票款，而被告甲○○本人則在車上等候。嗣被告乙○○領得三十五萬元後，即步出農會與不知情之被告甲○○會合，再共同離開，
    被告乙○○在車上點數一萬五千元交付被告甲○○。被告甲○○返回公司後，隨
    即繳交二萬一千元予公司承辦人員，並於翌日（九十二年三月二十一日）上午下
    單訂車。嗣原告於三月二十一日下午前往匯豐公司北斗營業所要求簽立書面契約
    時，詢問車款情形，被告甲○○告知其昨日上、下午僅收取共計二萬五千元，原
    告方知受騙等情，業經本院以九十三年度易字第八一八號案件審理終結，認定被
    告乙○○所為係犯刑法第三百三十九條第一項之詐欺罪，而判處被告乙○○有期
    徒刑六月，如易科罰金，以三百元折算一日在案，足認原告主張被告乙○○以不
    法方式使其交付三十五萬元等情，堪信屬實。
三、按因故意或過失，不法侵害他人之權利者，負損害賠償責任，民法第一百八十四
    條第一項前段定有明文。本件被告乙○○以詐欺手段使原告先後交付三萬元訂金
    及三十五萬元頭期款（其中二萬五千元已由被告甲○○及丁○○○股份有限公司
    返還原告），自係以故意以不法方式侵害原告之權利，使原告至今仍受有三十五
    萬元以上之損失，是以被告乙○○應負損害賠償金責任。從而，原告依侵權行為
    之法律關係，請求被告乙○○給付原告三十五萬元，及自起訴繕本送達之翌日即
    九十三年十月二十三日起至清償日止，按週年利率百分之五計算之利息，為有理
    由，應予准許。至原告陳明願供擔保，聲請宣告假執行，經核並無不合，爰酌定
    相當擔保金額准許之
乙、被告甲○○及丁○○○股份有限公司部分：
一、按刑事訴訟諭知無罪之判決者，對於附帶民事訴訟部分應以判決駁回原告之訴，
    刑事訴訟法第五百零三條第一項前段定有明文。
二、本件被告甲○○被訴背信一案，業經本院以九十三年度易字第八一八號刑事判決
    諭知被告甲○○被訴之部分無罪，依照上開說明，原告訴請被告甲○○給付損害
    賠償額之主張，及因此請求被告丁○○○股份有限公司需為被告甲○○之行為負
    連帶賠償責任之主張，均於法未合，應予以駁回；至其假執行之聲請，即失所附
    麗，亦應併予駁回。
據上論結：本件原告之訴，為一部有理由，一部無理由，並依刑事訴訟法第五百零二
條、第五百零三條第一項前段、第四百九十一條第十款、民事訴訟法第三百八十九條
第一項第五款，判決如主文。
中      華      民      國    九十四    年      一      月      六      日
                                    審判長法官  余  仕  明
                                    法      官  簡  婉  倫
                                    法      官  黃  玉  齡
右正本證明與原本無異。
如不服本判決，應於判決送達後十日內向本院提出上訴狀( 須附繕本 )。
本判決非對訴於刑事訴訟之判決有上訴時，不得上訴。
                                    法院書記官  林  怡  吟
中      華      民      國    九十四    年      一      月      七      日
